臺灣板橋地方法院刑事判決　　　　　　　94年度易字第1803號
公　訴　人　臺灣板橋地方法院檢察署檢察官
被　　　告　癸○○
　　　　　　　　　　　4號（
上列被告因恐嚇取財等案件，經檢察官提起公訴（94年度偵字第
4158號） ，本院判決如下：
    主  文
癸○○共同連續意圖為自己不法之所有，以恐嚇使人將本人之物
交付，累犯，處有期徒刑壹年陸月，減為有期徒刑玖月。扣案0
000000000號行動電話壹具（含SIM卡壹片）沒收之。
    事  實
一、癸○○曾因竊盜案件，經臺灣高等法院以90年度上易字第
    1643號判決判處有期徒刑8 月確定，並於民國91年7 月1日
    因徒刑執行完畢出監（構成累犯）。
二、詎癸○○猶不知悔改，夥同丑○○（業經臺灣桃園地方法院
    判決有罪確定）共同意圖為自己不法之所有，並基於普通竊
    盜及恐嚇取財之概括犯意聯絡，自93年4 月間某日起至同年
    9 月3 日止，在臺北縣樹林市○○路○段「樹林市垃圾焚化
    廠」旁之山區內、賽鴿飛行路徑上，架設陷阱網具，連續於
    附表一、二所示之日期竊取如附表一、二所示被害人所有之
    參賽賽鴿，得手後，除將其中部分賽鴿轉售予姓名年籍不詳
    綽號「勝宏」之成年男子圖利外，其餘則由丑○○以其所有
    之門號0000000000號之行動電話、或由癸○○以裝置於住家
    附近桃園縣八德市○○街140 號「來客福便利商店」前之00
    - 0000000 號（機號0000000 號）公共電話或該處對面「7-
    11便利商店」前之00- 0000000 號（機號0000000 號）之公
    共電話，依據所竊得賽鴿腳環上所載之鴿主資料，撥打電話
    給如附表一、二所示之各被害鴿主，恫嚇上開鴿主以每隻新
    臺幣（下同）一千餘元至數千元不等之價格贖回，否則即不
    釋回所竊得之賽鴿，使附表一、二之各被害鴿主們因擔心賽
    鴿無法取回，均心生畏懼，而依指示於附表一、二所示之匯
    款日期將附表一、二所示贖金，分別匯入癸○○所提供之不
    知情黃春一（乃癸○○之父）所有之鶯歌大湳郵局帳戶（局
    號：00000000，帳號：0000000 ，戶名：黃春一）及子○○
    （傳、拘未到，另經本院通緝）所提供之之彰化商業銀行宜
    蘭分行帳戶（帳號：00000000000000000 號、戶名：子○○
    ）內，癸○○、丑○○於取得上開贖款後，再行朋分花用。
    嗣癸○○於93年9 月9 日上午9 時15分許，騎乘機車搭載丑
    ○○前往臺北縣三峽鎮○○路27之1 號旁山區道路查看時，
    為員警當場查獲，並扣得丑○○所有供本件撥打電話與附表
    一、二所示之各被害鴿主所使用之門號0000000000號行動電
    話1具（含SIM卡1片），始悉上情。
三、案經臺北縣政府警察局三峽分局報請臺灣板橋地方法院檢察
    署檢察官偵查起訴。
    理  由
一、訊據被告癸○○固坦承曾經交付黃春一所有如事實欄所載之
    鶯歌大湳郵局帳戶（局號：00000000，帳號：0000000 ，戶
    名：黃春一）供丑○○使用，且曾應丑○○之要求至郵局提
    領上開帳戶內附表一編號四至六所示各被害人匯入之款項，
    暨曾在93年9 月9 日上午9 時15分許，騎乘機車搭載丑○○
    前往臺北縣三峽鎮○○路27之1 號旁山區道路等事實，然矢
    口否認有何共同竊盜及恐嚇取財等犯行，辯稱：伊不知情丑
    ○○借用前述帳戶資料之目的，且係因丑○○不會寫字才代
    其至郵局提領金錢，而93年9 月9 日9 時15分許伊亦不知丑
    ○○邀其前往臺北縣三峽鎮○○路27之1 號旁山區道路之目
    的，即伊並不知情、亦未參與丑○○竊盜或恐嚇取財之行為
    云云。
二、惟查：上開夥同丑○○至臺北縣樹林市○○路○段樹林市垃
    圾焚化爐旁之山區架網竊鴿後，或藉以出售綽號「勝宏」之
    成年男子，或由丑○○聯絡附表一、二所示之各被害鴿主，
    而指示各被害鴿主匯款至附表一由被告癸○○提供之帳戶，
    或由丑○○提供之附表二帳戶，再分別由被告癸○○、丑○○至郵局臨櫃提款或自銀行ATM 提款等犯罪事實，已經被告
    癸○○於警詢時坦承無訛（臺灣板橋地方法院檢察署94年度
    偵字第4158號偵查卷第77至78、80至81、84至85頁，第1038
    8 號偵查卷第23至27、30至31頁），核與證人丑○○於警詢
    、檢察官訊問及臺灣桃園地方法院95年度訴緝字第181 號案
    件準備程序、審理時所述大致吻合（臺灣板橋地方法院檢察
    署94年度偵字第4158號偵查卷第53頁至56頁、第58頁至第59
    頁、第66頁至第69頁、204 頁，同署94年度偵字第10388 號
    偵查卷第3 頁至第6 頁、第8 頁至第9 頁、第16頁至第19頁
    ，臺灣桃園地方法院95年度訴緝字第181 號卷第48 、66 頁
    ），且經如附表一、二所示被害人甲○○、丙○○、庚○○
    、乙○○、丁○○（起訴書誤植為馬五緯）、辛○○、戊○○、壬○○、己○○等人於警詢中指訴綦詳（前揭檢察署94
    年度偵字第4158號偵查卷第149 至150 頁、第152 至153 頁
    、第155 至156 頁第15 9至160 頁、第164 至165 頁、第17
    1 至第172 頁、第175 至176 頁及94年度偵字第10388 號偵
    查卷第38至39頁、第42至43頁），且有上開各被害人匯款之
    單據共9 張以及被告與丑○○所使用之附表一、二帳戶之立
    帳申請書、客戶歷史交易清單、提款單、存摺存款帳戶及交
    易資料查詢明細表，以及被告癸○○、丑○○提領附表一、
    二所示各被害人匯款時為臺北縣鶯歌鎮郵局、桃園縣八德市
    大湳郵局監視器，暨臺灣中小企銀八德分行ATM 提款機監視
    器所錄得影像翻拍之照片（有錄得被告癸○○提領款項之畫
    面）等附卷可佐（前揭檢察署94年度偵字第4158號偵查卷第
    36 至51 頁、151 頁、第154 頁、第158 頁、第163 頁、第
    170 頁、第174 頁、第178 頁，94年度偵字第10388 號偵查
    卷第40至41頁、第44頁），另有丑○○所有之門號00000000
    00之行動電話與附表一編號四乙○○、編號五辛○○、編號
    六丁○○（含丁○○使用之門號00000000 00 號行動電話通
    聯紀錄）聯繫之通聯紀錄，與公共電話（03）00 00-000 號
    公共電話與附表一編號三庚○○（含庚○○使用之門號0000
    000000號行動電話通聯紀錄）、編號七戊○○（含戊○○使
    用之門號00-00000000 號市內電話）聯繫之通聯紀錄、被告
    癸○○住處與前開公共電話（03）0000-000號、（03）0000
    000 號之現場位置圖及照片各1 張暨丑○○所有之前述0000
    000000號行動電話1 具（含SIM 卡1 片）、被告癸○○與丑
    ○○架網竊鴿所在地點之勘查照片4 張在卷可參（前揭檢察
    署94年度偵字第4158號偵查卷第25至28、157 、161 至162
    、166 至169 、173 、177 頁），均堪為被告癸○○前述自
    白之佐證。
三、被告癸○○雖於本院審理時猶為前揭辯稱，然查：
  (一)丑○○已於警詢時證實伊自93年4 月間即與被告癸○○在臺
    北縣樹林市焚化爐山區架網竊鴿，以及伊僅曾以門號000000
    0000號之行動電話與附表一、二所示各被害鴿主等人聯絡，
    並稱伊本身「不曾使用其他門號、電話或公共電話撥打給被
    害鴿主」各語清楚，復謂「我曾經有叫癸○○撥打電話聯絡
    被害鴿主，而除了由我使用0000000000門號撥打給被害鴿主
    外，就是我叫癸○○撥打給被害鴿主的」、「我曾經叫癸○○撥打給被害鴿主‧‧‧」、「（問：警方調閱通聯紀錄顯
    示，有公共電話000000000 號碼於93年8 月20日13時36分撥
    入被害人庚○○使用之行動電話0000000000要求匯款贖鴿；
    有公共電話000000000 、000000000 號碼分別於93年9 月3
    日16時10分、16時11分撥入被害鴿主戊○○之住家電話0000
    000000要求匯款贖鴿，經警方現場勘查並拍照，公共電話00
    0000000 （機號0000000） 裝機地址在桃園縣八德市○○街
    140 號「來客福便利商店」前，另一支公共電話00000000 0
    （機號0000000） 則在正對面統一超商門前，裝機地址為桃
    園八德市○○街197 號，二處公共電話均距離當時癸○○租
    屋處桃園縣八德市○○街81巷2 號約僅90公尺，你稱你曾叫
    癸○○撥打給被害鴿主，而癸○○是否就是在該處以0000
    00000 及000000000 0支公共電話撥打給庚○○及戊○○二
    位被害人？）應該是‧‧‧」等情明白（上開檢察署94年度
    偵字第4158號偵查卷第67至68頁、第11038 號偵查卷第4 、
    1 7 頁），並於檢察官偵訊中進而指稱「（問：癸○○參與
    何部分？）他主要參與提供帳戶，讓被害人匯款，還有幫忙
    提領帳戶內的現金‧‧‧」乙節無訛（前揭檢察署94年度偵
    字第4158號偵查卷第204 頁），且其陳述過程與被告癸○○
    於警訊自白內容互核亦多吻合，堪值相信。可見被告癸○○
    確有參與丑○○上揭竊盜、恐嚇取財犯行，否則丑○○、癸○○自無可能對其二人所為犯行分工舉止指明甚詳。至於證
    人丑○○固於本院審理時改口稱被告癸○○僅係單純借用附
    表一之存摺予其使用，全然不知本件犯罪情節，而伊亦未曾
    邀被告共為本件不法犯行，再被告除為警查獲之日外亦從未
    搭載其至行竊賽鴿所在或附近，被告也從未見過其捕捉賽鴿
    之情形，本件係伊一人藉行動電話或公共電話與被害鴿主聯
    繫云云，然查彼之前揭所述除與被告在警詢、偵查及本院陳
    稱情節「這段期間我與丑○○上山竊鴿約有十多次」、「我
    於九十三年四月份起，我載丑○○前往鶯歌焚化爐附近，他
    前往該處，我有看到他抓小鳥‧‧‧他也有過約別人在該處
    ，把鴿子賣給他們‧‧‧我大概帶他過有十幾次‧‧‧」、
    「（問：他是否有邀你參與？）有，他有向我說看我經濟不
    好，邀我參與‧‧‧」、「我‧‧‧在鶯歌焚化爐的紅綠燈
    ‧‧‧去載他（按指丑○○），像這種情形不到十次，大約
    八次至十次左右」等語（前述檢察署94年偵字第4158號偵查
    卷第77頁、第212 至213 頁、本院卷第39頁）前後矛盾外，
    亦與丑○○前揭甫經查獲後之警詢中自承彼僅以扣案門號00
    00000000之行動電話與被害鴿主聯繫，並未使用其他電話各
    語迴然有異，可見丑○○於本院所為證言，均無非事後迴護
    被告癸○○之言語，要不足採。
  (二)再者，觀諸被告癸○○已於偵訊中坦承丑○○曾於事前邀其
    參與本件犯行，而伊復曾搭載丑○○至山區十餘次，並眼見
    丑○○捕捉賽鴿藉以出售他人，再伊又提供黃春一所有如附
    表一所示之帳戶俾供丑○○使用，且其後更依丑○○指示至
    郵局提領款項多次，而丑○○於出售賽鴿、取得帳戶之際曾
    不只一次給予金錢等語（前述94年度偵字第4158號偵查卷第
    212 至213 頁），可見被告癸○○對於本件丑○○所為竊盜
    、恐嚇取財等不法舉止，顯於事前即已知情、事中並曾分工
    實施即已有參與構成要件之情事，絕非完全無悉或僅止於幫
    助之情節無疑。否則，為友人至金融機關代為提領款項，雖
    非常態，但亦非情理所必無，倘其中並無弊端，一般人自不
    致於百般掩飾或隱匿其情，然觀本件被告癸○○於警詢時先
    係矢口否認曾代丑○○提領被害鴿主匯入之款項，然迨至警
    方提示本件郵局監視器所錄得被告癸○○多次提領金錢之畫
    面後，始坦承其確實曾提領附表一部分被害鴿主所匯入之款
    項（前揭檢察署94年度偵字第4158號偵查卷第84頁、第1038
    8 號偵查卷第30頁），益徵被告癸○○確實知情自己所為舉
    止係屬不法，否則豈有如此情怯心虛之理？何況，本件丑○○於警詢時（甫經警方查獲，證詞較無隱匿或編造之可能）
    除堅稱並未以公用電話聯繫被害鴿主外，並謂伊曾經指示癸○○聯繫所竊賽鴿之失主，而其中附表一編號三之庚○○及
    編號七之戊○○所接獲各恐嚇取財電話係來自公共電話0000
    00000 號（機號0000000） 、000000000 號（機號0000000
    ）而來，而上開電話係分別裝設於桃園縣八德市○○街140
    號「來客福便利商店」前及該店家正對面之統一超商門前（
    裝機地址為桃園八德市○○街197 號），乃二處公共電話裝
    置位置距離當時癸○○租屋處桃園縣八德市○○街81巷2 號
    約僅約90公尺，此經警方至現場勘查無誤並攝有照片1 張如
    前所述，且被告癸○○亦不否認上開電話機具確在伊家附近
    （前述檢察署94年度偵字第4158號偵查卷第213 頁），堪信
    本件當係被告癸○○及丑○○等人於行竊賽鴿得手後，由被
    告癸○○利用其當時租屋附近之上揭公共電話，撥打電話予
    被害人庚○○、戊○○藉以恐嚇取財無疑。乃其於本院審理
    時翻異前供、全盤否認，顯屬事後推諉言語，自難相信。
  (三)從而，本件事證已臻明確，被告癸○○上開犯行，已堪認定
    ，應依法論科。
四、法律修正之比較適用：按95年7 月1 日修正生效施行之刑法
    第2 條第1 項規定「行為後法律有變更者，適用行為時之法
    律。但行為後之法律有利於行為人者，適用最有利於行為人
    之法律」，為行為後法律變更所生新舊法律比較適用之準據
    法，本件被告行為後，刑法第28條、第55條、第56條、第33
    條第5 款，業於95年7 月1 日修正生效施行，應依上開「從
    舊從輕」之規定予以比較適用，分述如下：
  (一)修正後刑法第28條雖將舊法之「實施」修正為「實行」。其
    中「實施」一語，涵蓋陰謀、預備、著手及實行之概念在內
    ，其範圍較廣；而「實行」則著重於直接從事構成犯罪事實
    之行為，其範圍較狹；二者之意義及範圍固有不同，但對於
    本件被告共同普通竊盜及恐嚇取財之情形而言，刑法第28條
    之修正內容，對於被告並無「有利或不利」之影響，自無新
    舊法比較適用之問題（最高法院95年度台上字第5589號、第
    5669號刑事判決意旨參照）。
  (二)被告行為後，修正後刑法業已刪除第55條關於牽連犯及第56
    條連續犯之規定，此刪除雖非犯罪構成要件之變更，但顯已
    影響行為人刑罰之法律效果，自屬法律有變更，而有比較新
    、舊法適用之必要。被告多次普通竊盜及恐嚇取財之犯行，
    依修正後刑法刪除連續犯之規定，均應分別論以數罪而分論
    併罰之，惟依修正前連續犯之規定，則皆可分別論以一罪，
    經比較新、舊法之結果，自以舊法連續犯之規定對於被告較
    為有利。至於被告所犯之普通竊盜及恐嚇取財等罪，依修正
    後刑法刪除牽連犯之規定，應分別論以數罪而分論併罰，然
    依修正前刑法牽連犯之規定，因上開各罪具有方法、目的之
    牽連關係，可從一重之恐嚇取財罪處斷，經比較新、舊法之
    規定，亦以舊法牽連犯之規定，較有利於被告。
  (三)被告行為後，刑法第33條第5 款業已修正規定「罰金：新臺
    幣一千元以上，以百元計算之。」，與修正前刑法第33條第
    5 款規定「罰金：一元（按係銀元，折算新臺幣為三元）以
    上。」不同。比較新舊法結果，以舊法較有利於行為人（即
    新法並無對被告較為有利之情形）。
五、核被告癸○○所為，係犯刑法第320 條第1 項之普通竊盜罪
    及同法第346 條第1 項之恐嚇取財罪；被告癸○○就上開普
    通竊盜及恐嚇取財之犯行，與丑○○間具有犯意聯絡及行為
    分擔，應論以共同正犯。又被告癸○○先後多次之普通竊盜
    及恐嚇取財之犯行，各時間緊接，方法相同，觸犯構成要件
    或基本構成要件相同之罪名，顯分別係基於概括犯意為之，
    均為連續犯，各應依修正前刑法第56條之規定，分別以普通
    竊盜一罪及恐嚇取財一罪論，並均加重其刑。而被告癸○○
    所犯上開兩罪，具有方法、目的之牽連關係，依修正前刑法
    第55條之規定，應從一重之恐嚇取財罪處斷。又被告有如事
    實欄一所載之前科及執行完畢紀錄，此有臺灣高等法院被告
    全國前案紀錄表1 件在卷足佐，其於5 年內故意再犯有期徒
    刑以上本罪，為累犯，應依裁判時刑法第47條第1 項規定加
    重其刑（按刑法此次關於累犯之規定固亦同有修正，然經比
    較前述新、舊法結果，被告不論依新法或舊法，均構成累犯
    ，對被告並無有利或不利情形，故此部分自應依裁判時法）
    。爰審酌被告癸○○年富力強，不思正當工作營生，竟竊取
    他人賽鴿後，恐嚇他人交付贖款，危害社會治安不輕，惡性
    非輕，雖其參與之程度僅屬共犯丑○○之助手，然犯後仍飾
    詞辯解，可見品行不端之態度等及其他一切情狀，量處如主
    文所示之刑，以示懲儆。另本件被告癸○○犯罪後，中華民
    國96年罪犯減刑條例業已制定，經總統於96年7 月4 日公布
    ，同年月16日生效施行，查本件被告癸○○犯罪時間，係在
    96年4 月24日以前，所犯罪名，核諸中華民國96年罪犯減刑
    條例第2 條第1項 、第3 條等規定，合於減刑條件，爰依該
    條例第2 條第1項 第3 款規定減其宣告刑二分之一，減為有
    期徒刑9 月。
六、扣案0000000000號行動電話1 具（含SIM 卡1 片）係同案共
    犯丑○○所有，且供本件犯罪所用之物，業據丑○○證述在
    卷（見臺灣桃園地方法院訴緝卷第66頁），併依刑法第38條
    第1 項第2 款之規定宣告沒收。至警另扣案之0000000000號
    行動電話一具及塑膠網子一個，因尚無證據可認與本件被告
    癸○○等人之犯行有何關聯，爰不另為沒收之諭知。另被告
    癸○○與丑○○使用之附表一、二帳戶，均非義務沒收之物
    品，附表一更非被告癸○○、丑○○所有，復均未扣案（丑
    ○○於警詢更堅稱附表一之帳戶已經其銷燬而未遺存），爰
    不另為沒收之諭知，併此敘明。
七、同案被告子○○因傳、拘未到，業經通緝，俟緝獲後另結。
據上論斷，應依刑事訴訟法第299 條第1 項前段，刑法第2條第
1 項前段、第28條、第320 條第1 項、第346 條第1 項、（修正
前刑法）第55條、（修正前刑法）第56條、第47條第1 項，第38
條第1 項第2 款，罰金罰鍰提高標準條例第1 條前段，中華民國
96年罪犯減刑條例第2 條第1 項第3 款、第7 條，判決如主文。
本案經檢察官朱學瑛到庭執行職務。
中　　華　　民　　國　　96　　年　　8 　　月　　9 　　日
                  刑事第三庭審判長法　官　張正亞
                                  法  官  廖怡貞
                                  法  官  蕭胤瑮
上列正本證明與原本無異。
如不服本判決，應於判決送達後十日內敘明上訴理由，向本院提
出上訴狀（應附繕本），上訴於臺灣高等法院。
                                  書記官  黃炎煌
中　　華　　民　　國　　96　　年　　8 　　月　　9 　　日
附表一：
匯入黃春一帳戶（鶯歌大湳郵局帳號：00000000000000號）之被
害人明細
┌─┬────┬─────┬────────┬─────┬────────────────┬───────┐
│編│ 被害人 │ 失竊時間 │   匯款金額     │ 匯款時間 │        卷　　　　　　證        │ 被竊鴿子數量 │
│號│        │          │（金錢單位：新台│          │                                │              │
│  │        │          │幣元）          │          │                                │              │
├─┼────┼─────┼────────┼─────┼────────────────┼───────┤
│一│甲○○  │ 93年8月20│2,000元。       │ 93年8月20│(1)被害人筆錄見臺灣板橋地方法院檢│失竊1隻鴿子。 │
│  │        │ 日       │                │ 日       │  察署94年度偵字第4158號偵查卷第│              │
│  │        │          │                │          │  149至150頁。                  │              │
│  │        │          │                │          │(2)匯款單1 紙（見同上偵卷第151 頁│              │
│  │        │          │                │          │  ）。                          │              │
│  │        │          │                │          │(3)帳戶明細（見同上偵卷第38頁）。│              │
│  │        │          │                │          │                                │              │
├─┼────┼─────┼────────┼─────┼────────────────┼───────┤
│二│丙○○  │ 93年8月20│2,000元。       │ 93年8月20│(1)被害人筆錄見同上偵卷第152 至15│失竊1隻鴿子。 │
│  │        │ 日       │                │ 日       │  3頁。                         │              │
│  │        │          │                │          │(2)匯款單1 紙（見同上偵卷第154 頁│              │
│  │        │          │                │          │  ）。                          │              │
│  │        │          │                │          │(3)帳戶明細（見同上偵卷第38頁）。│              │
│  │        │          │                │          │                                │              │
├─┼────┼─────┼────────┼─────┼────────────────┼───────┤
│三│庚○○  │ 93年8月20│4,000元。       │ 93年8月20│(1)被害人筆錄見同上偵卷第155 至15│失竊2隻鴿子。 │
│  │        │ 日       │                │ 日       │  6頁。                         │              │
│  │        │          │                │          │(2)匯款單1 紙（見同上偵卷第158 頁│              │
│  │        │          │                │          │  ）。                          │              │
│  │        │          │                │          │(3)帳戶明細（見同上偵卷第8頁）。 │              │
│  │        │          │                │          │                                │              │
├─┼────┼─────┼────────┼─────┼────────────────┼───────┤
│四│乙○○  │ 93年8月28│35,000元。      │ 93年8月28│(1)被害人筆錄見同上偵卷第159 至16│失竊25隻鴿子。│
│  │        │ 日       │                │ 日       │  0頁。                         │              │
│  │        │          │                │          │(2)匯款單1 紙（見同上偵卷第163 頁│              │
│  │        │          │                │          │  ）。                          │              │
│  │        │          │                │          │(3)帳戶明細（見同上偵卷第38頁）。│              │
│  │        │          │                │          │                                │              │
├─┼────┼─────┼────────┼─────┼────────────────┼───────┤
│五│丁○○（│ 93年9月1 │1,000元。       │ 93年9月2 │(1)被害人筆錄見同上偵卷第164 至16│失竊1隻鴿子。 │
│  │併案意旨│ 日       │                │ 日       │  5 頁。                        │              │
│  │意誤植為│          │                │          │(2)匯款單1 紙（見同上偵卷第170 頁│              │
│  │馬五緯）│          │                │          │  ）。                          │              │
│  │。      │          │                │          │(3)帳戶明細（見同上偵卷第38頁）。│              │
│  │        │          │                │          │                                │              │
│  │        │          │                │          │                                │              │
├─┼────┼─────┼────────┼─────┼────────────────┼───────┤
│六│辛○○  │ 93年9月2 │2,000元。       │ 93年9月2 │(1)被害人筆錄見同上偵卷第171 至17│失竊1隻鴿子。 │
│  │        │ 日       │                │ 日       │  2頁。                         │              │
│  │        │          │                │          │(2)匯款單1 紙（見同上偵卷第174 頁│              │
│  │        │          │                │          │  ）。                          │              │
│  │        │          │                │          │(3)帳戶明細（見同上偵卷第38頁）。│              │
│  │        │          │                │          │                                │              │
├─┼────┼─────┼────────┼─────┼────────────────┼───────┤
│七│戊○○  │ 93年9月3 │3,000元。       │93年9月3日│(1)被害人筆錄見同上偵卷第175 至17│失竊1隻鴿子。 │
│  │        │ 日       │                │          │  6頁。                         │              │
│  │        │          │                │          │(2)匯款單1 紙（見同上偵卷第178 頁│              │
│  │        │          │                │          │  ）。                          │              │
│  │        │          │                │          │(3)帳戶明細（見同上偵卷第38頁）。│              │
│  │        │          │                │          │                                │              │
└─┴────┴─────┴────────┴─────┴────────────────┴───────┘
附表二：
匯入子○○彰化商業銀行宜蘭分行之帳戶：（帳號000000000000
00000 號）之被害人等明細
┌─┬────┬─────┬────────┬─────┬────────────────┬───────┐
│編│被害人  │失竊時間  │   匯款金額     │ 匯款時間 │        卷　　　　　  證        │ 被竊鴿子數量 │
│號│        │          │  （新台幣）    │          │                                │              │
├─┼────┼─────┼────────┼─────┼────────────────┼───────┤
│一│壬○○  │ 93年8月10│2,000元。       │ 93年8月10│(1)被害人筆錄見前述檢察署94年度偵│失竊1隻鴿子。 │
│  │        │ 日       │                │ 日       │  字第10388號卷第38至39頁。     │              │
│  │        │          │                │          │(2)匯款單1 紙（見同上偵卷第41頁）│              │
│  │        │          │                │          │  。                            │              │
│  │        │          │                │          │(3)帳戶明細（見同上偵卷第37頁）。│              │
│  │        │          │                │          │                                │              │
│  │        │          │                │          │                                │              │
├─┼────┼─────┼────────┼─────┼────────────────┼───────┤
│二│己○○  │ 93年8月27│4,005元。       │ 93年8月27│(1)被害人筆錄見同上偵卷第42至43頁│失竊2隻鴿子。 │
│  │        │          │                │ 日       │  。                            │              │
│  │        │          │                │          │(2)匯款單1 紙（見同上偵卷第44頁）│              │
│  │        │          │                │          │  。                            │              │
│  │        │          │                │          │(3)帳戶明細（見同上偵卷第37頁）。│              │
│  │        │          │                │          │                                │              │
└─┴────┴─────┴────────┴─────┴────────────────┴───────┘
